臺灣高等法院刑事判決　　　　　　　　　　　　九十二年度上訴字第四三五四號
　　上　訴　人
　　即　被　告　甲○○
右上訴人因違反毒品危害防制條例案件，不服臺灣桃園地方法院九十二年度訴字第一
七二號，中華民國九十二年九月二十四日第一審判決（起訴案號：臺灣桃園地方法
院檢察署九十二年度偵字第三一六六號），提起上訴，本院判決如左：
    主  文
上訴駁回。
    事  實
一、甲○○於民國八十五間，因違反肅清煙毒條例案件，經台灣桃園地方法院判處有
    期徒刑三年六月；又於八十六年間，因違反麻醉藥品管理條例案件，經同院判處
    有期徒刑三月，嗣定執行刑為有期徒刑三年八月。又於八十六年間，因偽造有價
    證券案件，經本院判處有期徒刑三年二月，各案接續執行，於八十九年七月七日
    假釋（嗣經撤銷假釋，於九十一年八月七日入監執行殘刑中）。其在假釋期中，
    仍不知悔悟，復於九十年十二月十一日中午，在桃園縣桃園市○○路二十巷六弄
    七號一樓居住處，因呂夢修為其打掃房屋，而將第一級毒品海洛因一包（淨重一
    點八三公克，包裝重０點二五公克）無償轉讓予呂夢修。嗣同日下午四時五十分
    許，呂夢修持毒品離去，途經桃園縣桃園市○○路與桃鶯路口為警當場查獲，並
    扣得前開海洛因一包，因而循線查獲甲○○。
二、案經桃園縣警察局桃園分局報請台灣桃園地方法院檢察署檢察官偵查起訴。
    理  由
一、訊據上訴人即被告甲○○，矢口否認有轉讓第一級毒品海洛因之犯行，辯稱：伊
    與呂夢修於警查獲前一天，每人各出新台幣（下同）六千五百元一起購買海洛因
    ，毒品送到伊住處，當時呂夢修急著去接小孩，就將所買應分得之海洛因暫時寄
    放，隔日呂夢修前來，取走其自己購得之海洛因，該扣案的海洛因並非伊所轉讓
    云云。
二、然查：
    (一)右揭犯罪事實，業據被告於九十一年一月二十八日於檢察官偵訊時自白不諱，
      供承：我打電話叫呂夢修整理房子，呂夢修跟我要海洛英，我說放在一樓電視
      機旁邊，叫他到時自己拿。因我們都有在吃海洛因，他幫我打掃，我就給他海
      洛英，沒有向呂夢修收錢等語（見臺灣桃園地方法院檢察署九十年度偵字第二
      一二二六號卷第七十四頁背面）。而證人呂夢修於警訊及檢察官九十年十二月
      十二日、九十一年一月十三日訊問時，也對被告轉讓海洛英之事實證述明確，
      稱：所查獲之海洛因毒品是我的，我到甲○○家裡打掃房子，甲○○拿給我的
      等語；於九十年十二月十二日偵訊稱：被查獲之毒品二公克係甲○○要我去打
      掃他房間時，我向他要來的，準備回家自己施用等語；於九十一年一月十三日
      偵訊稱：海洛英是我去幫甲○○打掃房間，甲○○給我。沒有給甲○○錢。我
      心情不好，向甲○○要海洛英，他從二樓拿下來給我，與甲○○並無仇恨。是
      當天我中午去時，甲○○要去睡覺前向他要的等語（見臺灣桃園地方法院檢察
      署九十年度偵字第二一二二六號卷第十四頁背面、第二十九頁、第四十五頁正
      背面、第四十八頁正背面），二人所述情節，均相符合。
    (二)證人呂夢修於九十年十二月十一日下午四時五十分許，在桃園縣桃園市○○路
      與桃鶯路口為警當場查獲，並扣得白色粉末一包，經送請法務部調查局鑑定之
      結果，確認含第一級毒品海洛因之成分（淨重一點八三公克，包裝重０點二五
      公克），有同局調科壹字第０九一二三０二六四一０號鑑定通知書附卷可稽（
      見九十二年度偵字第三一六六號卷第四十四頁）。
    (三)證人呂夢修於原審雖附合被告改稱：扣案之毒品是前一天與被告每人各出六千
      五百元所購得，因要去接小孩先寄放在被告處，查獲當天去取回云云。而經原
      審法院隔別訊問之結果，被告稱：販毒者打電話來的時候我們過去，他（販毒
      者）在車上，看到我們就下來，將東西拿給我們云云（見原審卷第一一五頁）
      ，證人呂夢修則稱對方（販毒者）是開車來的，他車是停在另外一邊，我們再
      走路過去的云云（見原審卷第一一一頁），二人所述之買毒品取得毒品之情節
      並不相符，如確有其事，何能如此？且二人所述，又與渠等於警訊或偵查中所
      供不符。當係因於九十二年九月十日呂夢修由臺灣臺北戒治所及被告由臺灣桃
      園監獄提至，同時拘禁法院候審室，並未隔離，經證人原審法院法警林志如結
      證在卷，足證證人所述，為被告與之勾串，因而迴護被告之詞，不足為被告有
      利之認定，應以呂夢修於警訊及檢察官偵訊中所為與事實相符之證述為可採。
      被告上訴本院聲請再傳訊證人呂夢修，證明毒品何人所有，因呂夢修已於警訊
      、偵查及原審多次陳述，自無重覆傳訊之必要，附此說明。
    (四)綜上所述，被告所辯，應係事後卸責之詞，不足採信，其罪證明確，犯行洵堪
      認定，應予依法論科。
三、核被告所為，係犯毒品危害防制條例第八條第一項之轉讓第一級毒品罪。其轉讓
    前持有第一級毒品之低度行為，為轉讓之高度行為所吸收，不另論罪。
四、原審基此認定，援引毒品危害防制條例第八條第一項、第十八條第一項前段等規
    定，審酌被告前有煙毒犯罪之前科，有本院被告全國前案記錄表在卷可稽，轉讓
    毒品對社會之危害，轉讓毒品次數僅有一次，且數量甚少及其犯罪之動機、手段
    、犯罪後態度等一切情狀，量處有期徒刑一年二月，以示懲儆。扣案海洛因一包
    （淨重一點八三公克，包裝重０點二五公克）為毒品，依毒品危害防制條例第十
    八條第一項前段規定，宣告沒收銷燬之。經核其認事用法，均無不合。被告上訴
    意旨，仍執前詞，否認犯罪，為無理由，應予駁回。
五、據上論斷，應依刑事訴訟法第三百六十八條，判決如主文。
本案經檢察官劉永清到庭執行職務。
中　　　華　　　民　　　國　　九十三　　年　　　一　　　月　　 十五 　　日
                            臺灣高等法院刑事第二十庭
                                審判長法  官　洪　政　雄
                                      法  官　李　春　地
                                      法  官　趙　功　恆
右正本證明與原本無異。
如不服本判決，應於收受送達後十日內向本院提出上訴書狀，其未敘述上訴之理由者
並得於提起上訴後十日內向本院補提理由書（均須按他造當事人之人數附繕本）。
                                      書記官　孫　佩　琳
中　　　華　　　民　　　國　　九十三　　年　　　一　　　月　　 十五 　　日
附錄：本案論罪科刑法條全文
毒品危害防制條例第八條第一項
第八條轉讓第一級毒品者，處一年以上七年以下有期徒刑，得併科新台幣一百萬元以
下罰金。
